【裁判字號】    88,訴,1850
【裁判日期】    890126
【裁判案由】    違反藥事法
【裁判全文】
臺灣臺北地方法院刑事判決                        八十八年度訴字第一八五號
    公  訴  人  臺灣臺北地方法院檢察署檢察官
    被      告  甲○○
右列被告因違反藥事法案件，經檢察官提起公訴 (七十八年度偵字第
  號)，本院判決如左：
    主  文
甲○○共同輸入禁藥，處有期徒刑陸月，緩刑參年。
    事  實
一、甲○○明知含有PHENTERMINE成分為安非他命類藥品，係經行政院衛生署公告禁
    止使用之禁藥，竟於民國（下同）八十八年六月中旬，與具共同犯意聯絡之「張
    有任」真實年籍不詳之成年男子，由「張有任」以快捷郵包自泰國輸入含有
    PHENTERMINE成分之禁藥六百八十粒至台灣地區，並申報貨名為CLOTHES（布料）
    ，以逃避查緝，嗣於八十八年六月十九日，經台灣台北關稅局會同台灣北區郵政
    管理局郵件投遞中心查驗，發現實到貨物係未經申報之不明藥丸一批，乃函請行
    政院衛生署藥物食品檢驗局檢驗，始查知上情，並扣得含有上開成分之禁藥共計
    六百八十粒。
二、案經財政部台北關稅局台北郵局移送臺灣臺北地方法院檢察署檢察官偵查起訴。
    理  由
一、訊據被告甲○○固坦承進口輸入上開藥丸，惟矢口否認違反藥事法犯行，辯稱：
    是託泰國朋友寄來的，伊知泰國的減肥藥很有名，不知是禁藥云云，惟查，八十
    八年六月十九日有自泰國郵寄以被告甲○○及其住所為收件人、收件地之包裹一
    件，經函送行政院衛生署藥物食品檢驗局檢驗後，檢出含有PHENTERMINE成分之
    藥丸六百八十粒，而該成分為安非他命類藥品，業經行政院衛生署六十九年十二
    月八日衛署藥字第三○一一二四號公告為禁止使用之藥品，屬藥事法第二十二條
    第一款之禁藥，業據行政院衛生署以八十八年八月十一日衛署藥字第八八○三八
    一五五號函敘甚明，此外，並有台灣台北關稅局扣押貨物、運輸工具收據及搜索
    筆錄、包裹申報單等附卷可憑；上開查獲之禁藥多達六百八十粒，若非事先已與
    寄件人有自泰國輸入之犯意聯絡，衡情該寄件人應無在未經收件人同意之前將數
    量甚多之不明藥物隨意寄送之理，參以該包裹原係以不實之貨名申報進口，益證
    被告與寄件人欲以此矇混查驗，況被告明知進口之物係減肥藥，屬藥物類，竟未
    經主管機關之許可，擅自輸入，被告辯稱不知所進口之物為禁藥云云，顯屬卸責
    之詞，不足採信，被告犯行堪以認定，應予依法論科。
二、核被告所為，係犯藥事法第八十二條第一項之輸入禁藥罪。被告甲○○與自泰國
    郵寄禁藥之「張有任」真實年籍不詳之成年男子，就前開犯行，有犯意聯絡及行
    為分擔，為共同正犯。爰審酌被告品行、犯罪之動機、目的、手段、所生危害及
    被告犯罪後之態度等一切情狀，量處如主文所示之刑。查被告前未曾受有期徒刑
    以上刑之宣告，有台灣高等法院檢察署刑案記錄簡覆表在卷可稽，經此教訓，應
    知警惕，當無再犯之虞，本院因認對其所宣告之刑以暫不執行為適當，爰併予宣
    告緩刑如主文所示，以啟自新。另扣案之禁藥已依海關緝私條例第三十八條之規
    定，由財政部台北關稅局台北郵局台北支局沒入，經移送機關於移送書內敘明，
    爰不另為沒收之諭知。
據上論斷，應依刑事訴訟法第二百九十九條第一項前段，藥事法第八十二條第一項，
刑法第十一條前段、第二十八條、第七十四條第一款，判決如主文。
本案經檢察官汪南均到庭執行職務。
中    華    民    國      八十八    年        一      月      二十六    日
                                      臺灣臺北地方法院刑事第三庭
                                          法  官  吳  淑  惠
右正本證明與原本無異
如不服本判決應於送達後十日內向本院提出上訴狀
                                          書記官  俞  華  民
中    華    民    國      八十八    年        二      月        三      日
附錄本案論罪科刑法條全文：
藥事法第八十二條


司法院資訊處製作；財團法人民間司法改革基金會備份。
